臺灣高雄地方法院民事判決　九十三年婚字第八二六號
　　原　　　告　甲○○
　　被　　　告　乙○○
右當事人間請求履行同居事件，本院於民國九十三年八月三十一日言詞辯論終結，判
決如左：
    主  文
原告之訴駁回。
訴訟費用由原告負擔。
    事實及理由
一、原告起訴主張：兩造於八十六年間結婚，並生育子女二人，詎被告於九十三年五
    月十日趁原告住院時，無故離家出走至今，均未返家，亦未主動和原告聯絡，被
    告顯然拒絕履行同居義務，被告從未恐嚇或毆打被告，被告所述並不實在，故被
    告拒絕履行同居義務，顯無理由，爰依法訴請被告履行同居義務。被告則以：原
    告自婚後即經常毆打被告，九十三年五月九日凌晨一時許，被告至高雄市○○路
    阮綜合醫院照顧原告，雙方發生爭執，原告竟動手掐聲請人的脖子，嗣於次日又
    到被告公司騷擾被告，並在警衛室以三字經辱罵被告，並打電話給被告娘家，恐
    嚇稱若被告返家讓伊遇見，就要讓伊死等語，被告不堪原告同居之虐待，才在九
    十三年五月十日離家，並向鈞院聲請核發保護令，故不願履行同居義務。
二、按夫妻互負同居之義務。但有不能同居之正當理由者，不在此限，民法第一千零
    一條定有明文。又夫妻之住所，由雙方共同協議之；未為協議或協議不成時，得
    聲請法院定之。法院為前項裁定前，以夫妻共同戶籍地推定為其住所，民法第一
    千零一條前段、第一千零二條亦規定甚詳。本件兩造為夫妻關係，雙方共同戶籍
    地為高雄縣鳳山市○○○街二三０巷六號，業據原告提出戶籍謄本為證；又雙方
    並未協議且未聲請法院裁定其等之住所，依前開法條之規定，自應推定雙方共同
    戶籍地為其住所。而被告自九十三年五月十日年離家出走至娘家居住，迄未返家
    之事實，為被告所不否認，是原告請求被告履行同居義務，固屬有據，然被告以
    前揭情詞置辯。經查，原告自婚後即經常毆打被告且曾出言恐嚇等情，業據證人
    即被告之父楊乾源於本院審理時到庭證稱：「原告疑心病重，常懷疑被告有外遇
    ，所以常動手打被告，被告被打後就經常會跑回娘家。原告曾帶二個人到我家要
    帶我女兒回去，他有揚言說要虐待被告及要讓被告沒有命」等語明確；而被告於
    九十三年五月九日、十日均曾遭原告暴力相向，被告並向本院聲請核發保護令獲
    准一情，亦經本院調取本院九十三年度家護字第六七七號民事聲請卷宗核閱無誤
    ，原告空言否認有施暴行為，顯不足採。至於證人呂永成之證詞，縱係屬實，僅
    能證明被告離家後原告前去被告娘家找被告之情形，對於被告離家前兩造婚姻狀
    況，並無法證明，故其證詞亦不足以作為有利原告之認定。綜上所述，原告在兩
    造同居期間，確曾多次對被告為肢體或言語之暴力舉動，故被告拒絕與原告同居
    ，應屬有正當理由，原告訴請被告履行同居，難認有理，應予駁回。
三、結論：原告之訴為無理由，依民事訴訟法第七十八條，判決如主文。
中　　　華　　　民　　　國　　九十三　　年　　　九　　　月　　　十四　　日
                                    臺灣高雄地方法院家事法庭
~B法　　　官　吳宏榮
右正本係照原本作成。
如不服本判決應於收受送達後二十日內向本院提出上訴狀。
中　　　華　　　民　　　國　　九十三　　年　　　九　　　月　　　十四　　日
~B法院書記官　張乃昇
